【裁判字號】    95,訴,722
【裁判日期】    950428
【裁判案由】    偽造文書
【裁判全文】
臺灣臺中地方法院刑事判決               95年度訴字第722號
公  訴  人  臺灣臺中地方法院檢察署檢察官
被      告  乙○○
            戊○○
上列被告等因偽造文書等案件，經檢察官提起公訴（九十五年度
偵字第三０七號），茲被告於準備程序中就被訴事實為有罪之陳
述，本院合議庭裁定由受命法官獨任進行簡式審判程序，判決如
下：
    主    文
乙○○、戊○○共同連續行使偽造私文書，足以生損害於他人，
各處有期徒刑陸月，如易科罰金，均以參佰元折算壹日。
如附表二編號１至５號所示簽帳單商店存根聯上偽造之「丙○○
」、「賴嬿茹」署押共計伍枚，均沒收。
    犯罪事實及理由
一、乙○○、戊○○共同基於意圖為自己不法所有之犯意聯絡，
    於民國九十四年九月十五日凌晨零時許，在台中縣大肚鄉○○村○○路○段四二八巷九弄四十號丙○○住處，由乙○○
    徒手竊取丙○○所有三信商業銀行（下簡稱三信商銀）信用
    卡一張 (卡號為0000000000000000號)，得手後，乙○○、
    戊○○共同基於行使偽造私文書及利用自動付款設備詐欺取
    財、詐欺取財之概括犯意，連續於附表所示時間、地點，或
    由乙○○持上揭信用向附表一編號１至１０號所示之中國信
    託、台新銀行龍潭分行所設自動付款設備櫃員機預借現金，
    以此不正方法，由中國信託、台新銀行龍潭分行所設自動付
    款設備機櫃員機取得現金；或由乙○○、戊○○分別於附表
    二編號１至５號，向該特約商店佯裝其為有權使用該信用卡
    之人，而向該特約商店刷卡消費，並分別在信用卡消費簽帳
    單上偽造「丙○○」或「賴嬿茹」之署押，再持之交還該特
    約商店之店員核對持卡人身分以為行使，致附表二編號１至
    ５號特約商店之店員因此陷於錯誤，分別交付乙○○、戊○○所消費購買之商品，足生損害於丙○○、「賴嬿茹」、附
    表所示特約商店，及中國信託、台新銀行龍潭分行、三信商
    銀及財團法人聯合信用卡處理中心對於審核信用卡交易作業
    之正確性。乙○○、戊○○以上揭方式，前後共詐得新台幣
    四萬五千一百七十元，嗣因丙○○發現其信用卡遭盜刷報警
    後，由警方調閱台中縣大肚鄉○○路○段四二六號７─１１
    便利商店監視錄影，始循線查悉上情。
二、證據名稱：
（一）被告乙○○、戊○○於警詢、偵查中之自白，及於本院準
      備程序及審理時為認罪之陳述。
（二）被害人丙○○於警詢、偵查中所為之指述。
（三）卡號0000000000000000號三信商銀歷史帳單彙總查詢表影
      本二張、簽帳單影本四紙、監視畫面翻拍照片二幀。
三、按被告用以詐欺取財之偽造、變造等書類，既已交付於被害
    人收受，則該物非屬被告所有，除偽造書類上偽造之印文、
    署押，應依刑法第二百十九條予以沒收外，依同法第三十八
    條第三項之規定，即不得再對各該書類諭知沒收，最高法院
    四十三年臺上字第七四七號判例意旨參照。查被告二人於如
    附表編號十一至十五號所示時間至如附表所示地點即各特約
    商店等處，持丙○○所有之前開三信商銀信用卡刷卡購物消
    費，並偽簽「丙○○」或「賴嬿茹」之署押於信用卡簽帳單
    之商店存根聯上，而該商店存根聯，既均已分別交付各該被
    害之特約商店收受，已非被告所有，依刑法第三十八條第三
    項之規定，自不得為沒收之諭知，惟上開簽帳單商店存根聯
    上偽造之「丙○○」或「賴嬿茹」之署押，則均應依刑法第
    二百十九條之規定予以宣告沒收。又上開信用卡簽帳單之持
    卡人存根聯共計五紙，業經交付被告持有，且無積極證據證
    明業已滅失，且又係被告因犯罪所得之物，應依刑法第三十
    八條第一項第三款規定宣告沒收。
四、依刑事訴訟法第二百七十三條之一第一項、第二百九十九條
    第一項前段、第三百十條之二、第四百五十四條第一項，刑
    法第二十八條、第五十六條、第二百十六條、第二百十條、
    第三百三十九條第一項、第三百二十條第一項、第五十五條
    、第四十一條第一項前段、第二百十九條、第三十八條第一
    項第三款，罰金罰鍰提高標準條例第一條前段、第二條，判
    決如主文。
五、如不服本判決，得於判決書送達之日起十日內，以書狀敘述
    理由，向本院提出上訴（須附繕本）。
中    華    民    國    95    年     4    月    28    日
                  刑事第一庭  法  官  曾佩琦
上正本證明與原本無異。
                              書記官  賴淵瀛
中    華    民    國    95    年     4    月    28    日
附錄本案論罪科刑法條：
【刑法第二百十條】
  偽造、變造私文書，足以生損害於公眾或他人者，處五年以下
  有期徒刑。
【刑法第二百十六條】
  行使第二百十條至第二百十五條之文書者，依偽造、變造文書
  或登載不實事項或使登載不實事項之規定處斷。
【刑法第三百三十九條第一項】
  意圖為自己或第三人不法之所有，以詐術使人將本人或第三人
  之物交付者，處五年以下有期徒刑、拘役或科或併科一千元以
  下罰金。
【刑法第三百二十條第一項】
  意圖為自己或第三人不法之所有，而竊取他人之動產者，為竊
  盜罪，處五年以下有期徒刑、拘役或五百元以下罰金。
附表一：
    時間        地點          提款方式         備註
１、94年9月15日 台中縣大肚鄉  以預借金現方式   中信ATM
    0時47分     福山村沙田路  提款新台幣（下   刷卡帳
                1段426號      同）1000元       不須簽名
２、94年9月15日 台中縣大肚鄉  以預借金現方式   中信ATM
    0時49分     福山村沙田路  提款5000元       刷卡帳
                1段426號                       不須簽名
３、94年9月15日 台中縣大肚鄉  以預借金現方式   台新ATM
    1時27分     福山村沙田路  提款1000元       刷卡帳
                2段686號                       不須簽名
４、94年9月15日 台中縣大肚鄉  以預借金現方式   台新ATM
    1時28分     福山村沙田路  提款1400元       刷卡帳
                2段686號                       不須簽名
５、94年9月15日 台中縣大肚鄉  以預借金現方式   台新ATM
    1時29分     福山村沙田路  提款1000元       刷卡帳
                2段686號                       不須簽名
６、94年9月15日 桃園縣龍潭鄉  以預借金現方式   台新ATM
    15時40分    台新國際商業  提款1000元       刷卡帳
                銀行龍潭分行                   不須簽名
７、94年9月15日 桃園縣龍潭鄉  以預借金現方式   台新ATM
    15時41分    台新國際商業  提款5000元       刷卡帳
                銀行龍潭分行                   不須簽名
８、94年9月15日 桃園縣龍潭鄉  以預借金現方式   台新ATM
    15時45分    台新國際商業  提款2000元       刷卡帳
                銀行龍潭分行                   不須簽名
９、94年9月15日 桃園縣龍潭鄉  以預借金現方式   台新ATM
    15時46分    台新國際商業  提款2000元       刷卡帳
                銀行龍潭分行                   不須簽名
１０、
    94年9月15日 桃園縣平鎮市  以預借金現方式   台新ATM
    20時50分    金陵路2段     提款5000元       刷卡帳
                452號                          不須簽名
共計提款：24400元
附表二：持三信商銀卡號0000000000000000號信用卡盜刷明細
┌─┬──────┬─────┬─────────────┬────────────┐
│  │刷卡日期    │刷卡金額  │特約商店及購得之商品      │所偽造之署押            │
│  │            │（新台幣）│                          │                        │
├─┼──────┼─────┼─────────────┼────────────┤
│１│94年9月15日 │900元     │桃園縣丁○○○○加油      │乙○○於一式二聯之信用卡│
│  │20時34分    │          │（桃園縣平鎮市○○路○段   │簽帳單持卡人簽名欄處偽造│
│  │            │          │  208號）                 │「丙○○」署押一枚。此一│
│  │            │          │                          │特約商店存根聯部分雖未據│
│  │            │          │                          │扣案，但無證據證明業已滅│
│  │            │          │                          │失，仍應予宣告沒收。    │
├─┼──────┼─────┼─────────────┼────────────┤
│２│94年9月16日 │170元     │山隆通運股份有限公司平鎮加│乙○○於一式二聯之信用卡│
│  │10時55分    │          │油站加油                  │簽帳單持卡人簽名欄處偽造│
│  │            │          │（桃園縣平鎮市○○路○段   │「賴嬿如」署押一枚。扣得│
│  │            │          │  220號）                 │該特約商店存根聯一紙。  │
├─┼──────┼─────┼─────────────┼────────────┤
│３│94年9月16日 │18200元   │高雄市苓雅區○○○路260號 │戊○○於一式二聯之信用卡│
│  │16時07分    │          │金緻品實業有限公司購買金飾│簽帳單持卡人簽名欄處偽造│
│  │            │          │                          │「丙○○」署押一枚。扣得│
│  │            │          │                          │該特約商店存根聯一紙。  │
├─┼──────┼─────┼─────────────┼────────────┤
│４│94年9月18日 │900元     │山隆通運股份有限公司東港加│乙○○於一式二聯之信用卡│
│  │09時09分    │          │油站加油                  │簽帳單持卡人簽名欄處偽造│
│  │            │          │（屏東縣東港鎮○○路75-49 │「丙○○」署押一枚。扣得│
│  │            │          │  號）                    │該特約商店存根聯一紙。  │
├─┼──────┼─────┼─────────────┼────────────┤
│５│94年9月19日 │600元     │中國石油股份有限公司      │乙○○於一式二聯之信用卡│
│  │13時31分    │          │甲○○○○加油            │簽帳單持卡人簽名欄處偽造│
│  │            │          │（桃園縣中壢市○○路266號 │「丙○○」署押一枚。扣得│
│  │            │          │  ）                      │該特約商店存根聯一紙。  │
│  │            │          │                          │                        │
├─┼──────┼─────┴─────────────┴────────────┤
│  │盜刷金額合計│20770元                                                         │
└─┴──────┴────────────────────────────────┘


司法院資訊處製作；財團法人民間司法改革基金會備份。
